高雄高等行政法院判決　　　　　　　　　　　　　　　九十年度簡字第三九五八號
　　原　　　告　甲○○
　　被　　　告　臺南市稅捐稽徵處
　　代　表　人　乙○○處長
右當事人間因牌照稅事件，原告不服台南市政府中華民國九十年十月十二日南市法濟
字第二三三二０八號訴願決定，提起行政訴訟。本院判決如左：
　　主  文
原告之訴駁回。
訴訟費用由原告負擔。
    事實及理由
一、緣本件原告所有ＴＵ－7131號自用小客貨車（汽缸總排氣量六六五立方公分），
    因八十七年六月三日逾檢註銷，未繳納八十九年使用牌照稅新台幣 (以下同）三
    、八七一元，於八十九年十一月二十三日違規使用公共水陸道路 (郡安路五段一
    六四巷道路)，為台南市監警稅聯合檢查小組查獲，移案被告審理違章成立，依
    使用牌照稅法第二十八條第二項規定裁處二倍罰鍰計七、七００元。原告不服，
    向被告申請復查未獲變更，猶未甘服，提起訴願，亦經駁回，遂向本院提起行政
    訴訟。
二、原告起訴主張略謂：原告係將系爭註銷使用牌照之車輛停放原告住家門口，並非
    停放在公共道路上，因一般無車庫之住家皆將車輛停放於門口，且觀諸房地所有
    權狀，原告有房屋門口部份道路用地之所有權，請撤銷原處分云云。被告則以：
    原告所有前述車輛為監警稅聯合檢查小組查獲時，係停放在郡安路五段一六四巷
    之道路，該現場經被告勘查後，顯屬巷道，符合使用牌照稅法所稱「公共道路」
    之定義，被告依行為時之使用牌照稅法第二十八條第二項規定，裁處原告應納稅
    額二倍罰鍰計七、七００元，依法有據，請求判決駁回原告之訴等語置辯。
三、按「納稅義務人違反本法或稅法之規定，適用裁處時之法律。但裁處前之法律有
    利於納稅義務人者，適用最有利於納稅義務人之法律」、「本法用辭之定義如左
    ：一、公共水陸道路：指公共使用之水陸交通路線。二、交通工具：指機動車輛
    及船舶。」、「使用公共水陸道路之交通工具，無論公用、私用或軍用，.....
　　交通工具所有人或使用人應向所在地主管機關請領使用牌照，繳納使用牌照稅。
　　」「報停、繳銷或註銷牌照之交通工具使用公共水陸道路經查獲者，除責令補稅
　　外，處以應納稅額二倍之罰鍰。」「道路：指公路：街道、巷衖、廣場、騎樓、
　　走廊或其他供公眾通行的地方。」分別為稅捐稽徵法第四十八條之三、行為時之
　　使用牌照稅法第二條第一項及第三條第一項、第二十八條第二項（該法於九十年
　　一月十七日有部分修正）及道路交通管理處罰條例第三條第一款所明定。
四、經查原告所有ＴＵ－7131號自用小客貨車，並未繳納八十九年度使用牌照稅額三
    、八七一元，於八十七年六月三日因逾檢業經註銷牌照，該車於八十九年十一月
    二十三日停放於郡安路五段一六四巷道路，經台南市監警稅聯合檢查小組以其使
    用公共水陸道路，予以舉發原告違反使用牌照稅法之規定等情，為原告所不爭執
    ，並有被告之舉發通知單及現場照片四張等附卷足憑，堪信為真實。原告雖主張
    ：係將系爭註銷使用牌照之車輛停放原告住家門口，並非停放在公共道路上，因
    一般無車庫之住家皆將車輛停放於門口，且原告有房屋門口部份道路用地之所有
    權云云。惟查依前述現場照片四張觀之，原告停放上述車輛之前揭巷道，並未封
    閉與外界隔離，顯係供公眾通行之巷衖，揆諸首揭規定，應屬公共使用之水陸交
    通路線；次查，原告上述住家（門牌號碼：台南市○○區○○路五段一六四巷九
    弄八號）係訴外人周盛華所有，此有被告之房屋稅籍紀錄表附卷可按，原告陳稱
    其有上述巷道部分所有權，亦非有據，況如上述，該巷道既屬公共水陸道路，即
    與該巷道之所有權無關。綜上所述，原告上揭主張，均不足採。
五、從而被告依前揭九十年一月十七日修正公布之使用牌照稅法第二十八條第二項規
　　定，裁處原告應納稅額二倍罰鍰計七、七００元，核無違誤，訴願決定予以維持
　　，亦無不合。原告之訴為無理由，應予駁回，並不經言詞辯論為之。
據上論結，本件原告之訴為無理由，爰依行政訴訟法二百三十三條第一項、第二百三
　十六條、第一百九十五條第一項後段、第九十八條第三項前段，判決如主文。
中　　　華　　　民　　　國    九十一　　年　  　二　　　月　　二十七　　日
                              高雄高等行政法院第二庭
     　   　　　　　　　　　　      　    法      官  林勇奮
右為正本係照原本作成。
如不服本判決，應於送達後二十日內，向本院提出上訴狀並表明上訴理由，如於本判
決宣示後送達前提起上訴者，應於判決送達後二十日內補提上訴理由書（須按他造當
事人人數附繕本）。提起上訴應預繳送達用雙掛號郵票七份（每份三十四元）。
中　　　華　　　民　　　國    九十一　　年　  　二　　　月　　二十七　　日
                                           法院書記官  黃玉幸
附註：
行政訴訟法第二百三十五條（第一項、第二項）：
對於適用簡易程序之裁判提起上訴或抗告，須經最高行政法院之許可。
前項許可，以訴訟事件所涉及之法律見解具有原則性者為限。
